臺灣臺中地方法院刑事判決
110年度易字第491號
公  訴  人  臺灣臺中地方檢察署檢察官
被      告  孫綵彤



上列被告因詐欺案件，經檢察官提起公訴（109年度偵字第34967
號），本院判決如下：
    主    文
孫綵彤共同犯洗錢防制法第十四條第一項之洗錢罪，處有期徒刑
陸月，併科罰金新臺幣壹萬元，罰金如易服勞役，以新臺幣壹仟
元折算壹日。未扣案之犯罪所得新臺幣參仟元沒收，於全部或一
部不能沒收或不宜執行沒收時，追徵其價額。
    犯罪事實
一、孫綵彤與姓名、年籍不詳，自稱「Nico」之外籍成年男子，
    共同意圖為自己不法之所有，基於詐欺取財及一般洗錢之犯
    意聯絡，於民國109年4月27日，孫綵彤先將其所申辦之第一
    銀行臺中分行帳號00000000000號帳戶（下稱系爭帳戶）辦
    理更名更印啟用，再將系爭帳戶資訊傳送予「Nico」。於
　　109年7月13日前之某日，有一佯為美國籍男子、自稱「Eric
     Lee」之人，在社群媒體Instagrm(下稱IG)，與林宛禎結識
    交往後，向林宛禎佯稱：會請快遞司機寄送禮物云云，嗣再
    由佯為快遞司機「」之人（無證據證明「Nico」、「Eric 
　　Lee」、「」為不同人），自109年7月13日起以IG對話功能
    與林宛禎聯繫，佯稱因「Eric Lee」所寄送之包裹內除鞋子
    、包包、衣服、筆電、手機、3條24K金之項鍊外，尚有4萬
    元美金之現金，包裹因而遭海關查扣，需支付罰鍰始能放行
    云云，林宛禎因而陷於錯誤，依指示於109年7月16日，至屏
    東縣○○鎮○○路000號之第一銀行潮州分行，臨櫃匯款新臺幣
    （下同）17萬4080元至孫綵彤系爭帳戶，孫綵彤接獲「Nico
    」通知後，先於同日領款3000元作為報酬，再於翌日（17日
    ）12時34分許，依「Nico」指示，將餘款17萬1080元以外幣
    匯款方式轉匯至泰國銀行帳戶，而以此方式掩飾、隱匿詐欺
    犯罪所得之去向。嗣林宛禎始終未收到包裹，察覺有異，始
    知受騙而報警偵辦。
二、案經林宛禎告訴及臺中市政府警察局第六分局報告臺灣臺中
    地方檢察署檢察官偵查起訴。
    理    由
壹、證據能力部分
    按刑事訴訟法第159條之5規定：「被告以外之人於審判外之
    陳述，雖不符前4條之規定，而經當事人於審判程序同意作
    為證據，法院審酌該言詞陳述或書面陳述作成時之情況，認
    為適當者，亦得為證據。當事人、代理人或辯護人於法院調
    查證據時，知有第159條第1項不得為證據之情形，而未於言
    詞辯論終結前聲明異議者，視為有前項之同意」，其立法意
    旨在於傳聞證據未經當事人之反對詰問予以核實，原則上先
    予排除，惟若當事人已放棄詰問或未聲明異議，基於證據資
    料愈豐富，愈有助於真實發現之理念，且強化言詞辯論原則
    ，法院自可承認該傳聞證據例外擁有證據能力。查本判決下
    列所引用未符合刑事訴訟法第159條之1至第159條之4規定之
    傳聞證據，業經本院當庭直接提示而為合法之調查，且檢察
    官、被告孫綵彤均表示對於證據能力沒有意見，同意作為證
    據等語（見本院卷第37至38、83至85頁），本院審酌前開證
    據作成或取得之狀況，並無非法或不當取證之情事，且與待
    證事實具有關連性，認為以之作為證據應屬適當，揆諸上開
    規定，自均具有證據能力；又本判決下列所引用之其餘非供
    述證據，並無證據證明係實施刑事訴訟程序之公務員因違背
    法定程序所取得，依同法第158條之4規定之反面解釋，亦均
    具有證據能力。
貳、認定犯罪事實所憑之證據及理由
一、訊據被告固坦承系爭帳戶為其所有，其於109年4月27日將系
    爭帳戶辦理更名更印後重行啟用，再將系爭帳戶資料傳送予
    「Nico」；嗣於109年7月16日告訴人林宛禎匯款17萬4080元
    至系爭帳戶後，被告再依「Nico」指示，於同日領出3000元
    作為己用，再於同年月17日將前開款項之餘款17萬1080元以
    外幣匯款方式轉匯至泰國銀行之事實，惟矢口否認有何詐欺
    取財、洗錢犯行，辯稱略以：我與「Nico」是男女朋友，是
    「Nico」向我借用帳戶，表示其任職之總公司在臺灣，要將
    錢匯到泰國，本案都是我男友「Nico」要求我做的，我以為
    那些是我男友要做生意用的錢，我不知道是詐欺的錢、我沒
    有詐欺被害人云云。經查：
(一)告訴人確有於如犯罪事實欄所示之時間，遭不詳之人對其施
    用詐術，致其陷於錯誤，而於109年7月16日匯款17萬4080元
    至被告所有系爭帳戶內，嗣被告於同日提領3000元後，再於
    翌日將17萬1080元以外幣匯款至泰國銀行帳戶內之事實，業
    據告訴人於警詢時證述綦詳（見偵卷第21至22、75至77頁）
    ，並有告訴人報案之相關資料：①屏東縣政府警察局枋寮分
    局石光派出所受理刑事案件報案三聯單②屏東縣政府警察局
    枋寮分局石光派出所受理各類案件紀錄表③第一商業銀行存
    款憑條④「WONG ERIC LEE」之美國護照個人資料頁面影本⑤
    「Casumpang .T Daniel」之個人證件影本⑥內政部警政署反
    詐騙諮詢專線紀錄表⑦IG對話紀錄截圖、第一商業銀行總行1
    09年9月28日一總營集字第112122號函檢送被告系爭帳戶之
    開戶資料及交易明細（見偵卷第11至15、23至32、35至43、
    53、79至110頁）、第一商業銀行外匯營運處110年5月11日
    外作字第00037號函檢送被告系爭帳戶109年7月16日至17日
    外幣匯款之匯出匯款申請書及水單（見本院卷第45至53頁）
    等附卷可稽，且為被告所不爭執（見本院卷第39頁），足見
    被告所有系爭帳戶確經不詳之人使用作為詐欺取財工具，用
    以詐騙告訴人匯款之用，且被告嗣有將該等款項領出並將部
    分款項轉匯至國外之事實，堪以認定。
(二)被告雖以前揭情詞置辯，惟查：
 1、依被告歷次之供述：⑴於109年10月10日警詢時供稱略以：系
    爭帳戶是我於109年申請的，都是我本人在使用，因為我夫
    君「Nico」男子（英國籍）是在泰國做建築，跟我說他要在
    泰國買建築材料需要一筆資金，所以需要開一個帳戶讓他朋
    友匯款，因為疫情期間，他也無法來台申辦帳戶，所以就叫
    我申請一個帳戶、供他使用，所以我才去申辦系爭帳戶。我
    是在今年年初1個活動上認識我的夫君，因為疫情期間他不
    能待在台灣很久，所以我就跟他互相交換Line，後來我們在
    Line文字對談，產生了感情，就老公、老婆這樣彼此稱呼。
    這段期間我跟「Nico」共見面1次，就是於活動期間上認識
    。平時我與夫君都是用文字敘述，自從第一次見面後，我就
    沒看過他。目前沒辦法提供「Nico」的身份資料，我有看過
    ，但我忘記了。系爭帳戶的錢我有去領過，就是幫我夫君「
    Nico」匯款去國外，只要有錢匯款進來，我夫君「Nico」就
    會告知我，並給我相關匯款帳號，要我幫他轉帳過去。他都
    叫我寫建築材料叫我轉帳。行員有詢問過我轉帳內容。但我
    都跟他說我夫君「Nico」因為購買建築材料，所以才需要匯
    款。系爭帳戶只有幫我夫君「Nico」匯款時，我才有在使用
    。因為我相信我夫君「Nico」跟我說告訴人匯款的是建築材
    料費，所以我也沒有多加懷疑等語（見偵卷第17至20頁）；
    ⑵於109年12月9日偵訊時供稱略以：我早期就有申辦系爭帳
    戶，是在109年4月27日去辦理更名跟更換印章重新啟用，目
    的是要提供給我男朋友「Nico」使用。我於109年1月份在臺
    北賀寶芙的餐會活動認識「Nico」，他是馬來西亞人、華僑
    。「Nico」在109年3月時，說要做生意上的往來，要求我提
    供第一銀行帳戶給他使用。我將系爭帳戶拍照給「Nico」，
    他說桃園總公司會匯錢到我帳戶，我再依他指示把錢以外幣
    匯到泰國的銀行。我有問「Nico」為何不使用自己的帳戶，
    他說總公司在臺灣，他必須把錢匯到泰國去，我問過他在什
    麼公司工作，他也沒有告訴我。1因為我跟男朋友「Nico」
    吵架後，我把他所有資料都刪除了，所以現在我手機裡沒有
    他任何資料。我跟「Nico」也沒有共同認識的朋友等語（見
    偵卷第115至117頁）；⑶於110年4月27日本院準備程序時供
    稱略以：我是被莫須有的罪名誣告，我並沒有收到這筆錢，
    是我男友「Nico」要我把這筆錢轉到泰國銀行。後來我發現
    他騙我，我跟我男友吵架之後，我很氣憤，就把跟他有關的
    所有資訊删掉了，我不知道後來法院會需要做為證據。「Ni
    co」只告訴我他在馬來西亞做生意，我看過本人，是外國人
    ，但國籍我不知道。我跟「Nico」都是用Line聯繫，我沒有
    他的手機電話，我也不知道真實姓名，他只說他叫「Nico」
    。我本來不想把我的帳戶資料給「Nico」，我跟他說我不做
    違法的事情，他說在臺灣有生意往來，臺灣總公司會匯錢到
    我的帳戶裡面，叫我把錢再匯到泰國去，我有跟他要所謂的
    公司資料，他始終不願意，我只知道公司是在桃園，我一直
    在懷疑，我跟他說下次不要再寄任何人的錢到我的帳戶，但
    「Nico」一直哀求說他需要工作、要跟我借帳戶，我不疑有
    他、很信任他，他說是做石油工程的材料，所以後續還有幫
    他將匯到我帳戶的款項再轉出去幾次等語（見本院卷第33至
    40頁）；⑷於110年12月2日本院審理程序時供稱略以：我是
    男女之間交往，將帳戶借給我男友使用，他說要在臺灣做生
    意，叫我把錢匯到泰國銀行，我並不知道他從事非法的工作
    ，我以為他是生意人。第1次在賀寶芙的活動認識，互相加L
    ine，之後疫情的關係，他就回國了、就沒有再見過面了。
    我男友告訴我，桃園總公司匯錢進來，叫我到銀行把錢匯到
    泰國銀行去，我男友說這些錢是要匯到泰國做生意、買賣材
    料的。我不知道這些錢怎麼來的，我不認識這些人，我曾經
    問過男友是不是在從事違法的事情，他說是純粹做生意的。
    我的帳戶裡面有錢，都是我男友叫我去匯款到泰國銀行的。
    從109年6月9日至7月17日，我匯了很多筆，因為「Nico」說
    是做生意，我說怎麼這麼快錢又進來，他說泰國的材料費非
    常緊急，他們做生意要用到的，我不疑有他。當時我有發現
    匯款人名不一樣，所以我有質問他，「Nico」說錢是從桃園
    總公司匯款進來的，公司很大可能有不同的會計，會計可能
    都是寫自己的名字，我不疑有他，我以為是他在臺灣跟馬來
    西亞有生意上往來。我有問過「Nico」桃園總公司在哪裡，
    他始終不願意告訴我。我知道個人帳戶不能隨便借給他人，
    我有說不要借給他，他哀求我，說他要在臺灣做生意。我問
    他為何不用自己的帳戶，他說臨時出門沒有帶到。因為我總
    認為我交的朋友都應該是好人，我是相信我男友。「Nico」
    有答應要給我每筆3000元的車馬費，但我是後面幾筆才收的
    等語（見本院卷第86至92頁）。依被告前開辯解，辯稱其係
    因為相信男友「Nico」之說詞，始將系爭帳戶交予「Nico」
    ，嗣再依「Nico」指示提款、匯款云云。惟依被告前開辯解
    ，其僅與「Nico」見過一次面、不知道他的真實姓名或其他
    年籍資料為何，且被告於109年10月10日接受警詢迄至本院1
    10年12月2日審理程序時，未曾提出任何關於其所稱之「Nic
    o」之人之任何資料或渠等間之任何對話、往來紀錄，是被
    告空言辯稱其係聽從男友「NICO」之說詞，以為領取之款項
    係做生意用的云云，已難遽信。再者，被告於警詢時先辯稱
    係因其男友「Nico」在泰國做生意需要資金，要求被告提供
    帳戶供朋友匯款使用云云，然被告嗣又改口稱係桃園總公司
    匯款云云，前後辯解不一；另就被告曾於109年7月16日提領
    3000元部分，被告亦先後辯稱該款項為匯款手續費、係「Ni
    co」願意給被告的報酬云云，所為辯解亦不一致，顯見被告
    前開辯解，並非實情，洵無足採。
 2、按衡情一般人均知悉若將金融機構之帳戶提供予他人，將可
    能淪為他人犯罪之用，不但損及個人信用，更有因此背負刑
    責之可能。是具有一般智識經驗之人，均知不能輕率將自己
    之金融帳戶資訊提供予他人使用，然依被告前開辯解，其與
    「Nico」實際上僅曾在活動上見過1次面，只有在網路上往
    來，而無法交代「Nico」之真實姓名或其他年籍資料，則被
    告又如何能信任匯到被告帳戶的款項來源合法；再者，依被
    告系爭帳戶之交易明細資料顯示，該帳戶自109年6、7月間
    ，持續有不同姓名之人存款金額不一之金額至系爭帳戶，根
    本全然未見有何公司行號之匯款人，則就系爭帳戶收受款項
    之期間，係由多名姓名不同之匯款人匯入款項，被告對此亦
    非全無懷疑，此業據被告於本院準備、審理程序時曾表示曾
    懷疑過款項可能是違法的等語至明。則被告既曾懷疑前開款
    項來源並非合法，又不清楚「Nico」所稱公司究竟為何，卻
    未曾保留任何對話紀錄或關於「Nico」之資料以供追查，僅
    反覆執詞辯稱其係單純信任男友云云，根本與常理有違，無
    足採信。
 3、綜上，被告辯稱其以為本案提領之款項係男友「Nico」所稱
    做生意的款項云云，未能提出任何證據以實其說，亦與常情
    有悖，難以採信。被告前開所辯，均無足取。
(三)被告主觀上有詐欺及一般洗錢之故意：
 1、按金融帳戶事關存戶個人財產權益之保障，且涉及個人資訊
    、隱私資料，僅係供使用人作為存款、提款、匯款或轉帳之
    工具，一般人在正常情況下，皆可自行向銀行申請開立存款
    帳戶，過程方便簡單，且得同時在不同金融機構申請多數存
    款帳戶使用，此乃眾所週知之事實，苟非意在將金融帳戶作
    為犯罪之不法目的，本可自行向金融機構申請開戶使用，實
    無使用他人帳戶之必要，足見他人不以自己名義申請開戶，
    反以其他人之金融機構帳戶使用，衡情應能懷疑借用帳戶之
    人，其目的係在藉帳戶取得不法犯罪所得，再加以提領之用
    。又金融帳戶資訊具有專屬性、私密性，除非本人或與本人
    具密切親誼關係者，難認有何正當理由可自由使用他人之金
    融帳戶，稍具通常社會歷練之一般人應具備妥為保管該等物
    品，縱有特殊情況，致須將該等物品交付予自己不具密切親
    誼之人時，亦必深入瞭解該他人之可靠性與用途，以防止遭
    他人違反自己意願使用或不法使用，甚至遭作為掩飾、隱匿
    帳戶內資金之實際取得人之身分及流向，以逃避追查之之常
    識。
 2、查被告自述其學歷為國立空大，早期是補習班老師，也有做
    廚房、保險、傳直銷，而具有相當之社會智識經驗，被告亦
    自承知道在臺灣申辦金融帳戶不會很困難，且個人金融帳戶
    不能隨便借予他人使用，並供稱：我也曾經覺得很奇怪，公
    司有會計為何不直接匯款到泰國去，「Nico」說沒有辦法。
    銀行也有告訴我，這是個人資料，請我男友不用匯到我的簿
    子裡，可以匯款到他總公司會計的帳戶，這樣交流比較快一
    點等語（見本院訴卷第86至92頁），顯見被告知悉若將金融
    帳戶交予他人使用，將可能遭利用系爭帳戶實施詐欺取財、
    洗錢犯行，應可預見，亦即，若非為製造金流斷點躲避查緝
    之故，實不必冒險透過交情不深、事實上僅見過一次面之他
    人帳戶進出自己所有之款項，此乃具有一般社會經驗之人即
    可輕易知悉，則被告當應知悉就其所提供之帳戶，很可能被
    作為犯罪金流之斷點，藉此躲避檢警追緝，竟仍將系爭帳戶
    資訊交予他人，容任他人使用上開帳戶作為詐欺告訴人匯款
    之用，是被告對於交付帳戶予不詳之人利用系爭帳戶向本案
    告訴人詐欺財物及遂行洗錢犯行，有與「Nico」共犯詐欺取
    財、洗錢罪之故意，堪可認定。
(四)末按洗錢防制法所規定特定犯罪之正犯實行特定犯罪後，為
    掩飾、隱匿其犯罪所得財物之去向及所在，而令被害人將款
    項轉入其所持有、使用之他人金融帳戶，並由該特定犯罪正
    犯前往提領其犯罪所得款項得手，因已造成金流斷點，該當
    掩飾、隱匿之要件，該特定犯罪正犯自成立一般洗錢罪之正
    犯。而行為人提供金融帳戶金融卡及密碼予不認識之人，固
    非屬洗錢防制法第2條所稱之洗錢行為，不成立同法第14條
    第1 項一般洗錢罪之正犯；然如行為人主觀上認識該帳戶可
    能作為收受及提領特定犯罪所得使用，他人提領後即產生遮
    斷資金流動軌跡以逃避國家追訴、處罰之效果，仍基於幫助
    之犯意而提供，應論以幫助犯同法第14條第1項之一般洗錢
    罪，有最高法院刑事大法庭108年度台上字第3101號判決供
    參。又一般而言，洗錢防制法第2條第2款之掩飾、隱匿行為
    ，目的在遮掩、粉飾、隱藏、切斷特定犯罪所得與特定犯罪
    間之關聯性，是此類洗錢行為須與欲掩飾、隱匿之特定犯罪
    所得間具有物理上接觸關係（事實接觸關係）。而提供金融
    帳戶金融卡及密碼供他人使用，嗣後被害人雖匯入款項，然
    此時之金流仍屬透明易查，在形式上無從合法化其所得來源
    ，未造成金流斷點，尚不能達到掩飾或隱匿特定犯罪所得之
    來源、去向及所在之作用，須待款項遭提領後，始產生掩飾
    、隱匿之結果。從而，被告提供系爭帳戶之資訊予他人，並
    依指示將匯款帳戶之款項再轉匯至國外後，該等款項之實際
    去向，已無從查得，形成金流斷點，不易查明，因而產生掩
    飾詐欺犯罪所得去向之效果，此亦應為被告可得認知，業如
    前述，是以，被告就本案告訴人匯款至系爭帳戶之款項加以
    提領，並以外幣轉匯至國外帳戶，以此積極之移轉或變更特
    定犯罪所得之行為，形成資金追查斷點，被告仍提供系爭帳
    戶之資訊，主觀上顯有洗錢之故意甚明，且本案告訴人轉帳
    至系爭帳戶之金錢，亦遭被告提領後以外幣轉匯至國外，已
    達到掩飾、隱匿特定犯罪所得去向之作用，核與一般洗錢之
    犯罪構成要件該當。
(五)從而，被告有與「Nico」共同犯詐欺與一般洗錢之故意，應
    可認定。
五、綜上，被告本案詐欺取財、洗錢犯行，洵堪認定，被告所辯
    顯屬飾卸之詞，不足採信。本案事證明確，應依法論科。
參、論罪科刑：
一、核被告所為，係犯刑法339條第1項之詐欺取財罪、洗錢防制
    法第14條第1項之一般洗錢罪。被告所犯詐欺取財及一般洗
    錢犯行，屬一行為觸犯數罪名之想像競合犯，應從一重之一
    般洗錢罪處斷。至檢察官起訴意旨雖未記載被告涉犯洗錢防
    制法第14條第1項之一般洗錢罪嫌，然此部分與業經起訴經
    本院認定有罪之詐欺取財罪，有想像競合犯之裁判上一罪關
    係，當為起訴效力所及，本院自得審理裁判，此並經本院11
    0年12月2日審理程序時亦當庭告知被告亦可能涉犯洗錢防制
    法第14條第1項之一般洗錢罪等語（見本院卷第82頁），已
    給予被告辯明之機會，而無礙被告之訴訟防禦權，爰依法變
    更起訴法條。被告與「Nico」就本案犯行，有犯意聯絡及行
    為分擔，應論以共同正犯。
二、爰審酌被告之前科素行（參臺灣高等法院被告前案紀錄表）
    ，其竟將自己所有系爭帳戶資訊輕率提供予真實姓名、年籍
    不詳之「Nico」供詐欺、洗錢犯罪使用，影響社會治安及金
    融交易秩序，並使從事詐欺犯罪之人藉此輕易於詐騙後取得
    財物、製造金流斷點，掩飾、隱匿詐欺犯罪所得之去向，且
    導致檢警難以追緝，增加被害人尋求救濟之困難，所為實不
    足取，並衡酌本案被害人人數為1人，其受詐欺而損失之金
    額為17萬4080元，被告犯後猶否認犯罪，迄未能與告訴人成
    立和解、賠償所受損失等節；兼衡被告自述目前無業、經濟
    狀況不好，一個人住、身體不好，有糖尿病，因為本案其1
    年都沒有工作、始終找不到工作之生活狀況（見本院卷第92
    至93頁），檢察官110年6月15日補充理由及論告書請求對被
    告科處有期徒刑5月之刑度等一切情狀，量處如主文所示之
    刑，並就罰金部分，諭知易服勞役之標準。
三、沒收部分
(一)按洗錢防制法第18條第1項固規定：「犯第14條之罪，其所
    移轉、變更、掩飾、隱匿、收受、取得、持有、使用之財物
    或財產上利益，沒收之；犯第15條之罪，其所收受、持有、
    使用之財物或財產上利益，亦同。」然該項立法理由略以：
    「現行條文僅限於沒收犯罪所得財物或財產上利益，而未及
    於洗錢行為標的之財物或財產上利益，爰予修正，並配合10
    4年12月30日修正公布之中華民國刑法，將追繳及抵償規定
    刪除。至於洗錢行為本身之犯罪所得或犯罪工具之沒收，以
    及發還被害人及善意第三人之保障等，應適用104年12月30
    日及105年6月22日修正公布之中華民國刑法沒收專章之規定
    。」可知洗錢防制法該項之規定，係在將非屬於犯罪行為所
    得之洗錢行為標的納入沒收之範圍，至犯罪所得或犯罪工具
    之沒收，仍應回歸適用刑法沒收章則之規定。
(二)末查，被告供稱因本案有取得3000元之報酬，自屬其本案犯
    行之犯罪所得，雖未據扣案，仍應依刑法第38條之1第1項、
    第3項規定，宣告沒收，於全部或一部不能沒收或不宜執行
    沒收時，追徵其價額。
據上論斷，應依刑事訴訟法第299條第1項前段、第300條，洗錢
防制法第14條第1項，刑法第11條前段、第28條、第339條第1項
、第55條、第42條第3項、第38條之1第1項、第3項，刑法施行法
第1條之1第1項，判決如主文。
本案經檢察官郭靜文提起公訴，檢察官劉世豪到庭執行職務。
中　　華　　民　　國　　110 　年　　12　　月　　23　　日
                  刑事第九庭  審判長法  官  陳培維
　　　　　　　　　                  法  官  鄭永彬
        　　　　　　　　            法  官  陳怡珊
以上正本證明與原本無異。
如不服本判決應於收受判決後20日內向本院提出上訴書狀，並應
敘述具體理由；其未敘述上訴理由者，應於上訴期間屆滿後20日
內向本院補提理由書（均須按他造當事人之人數附繕本）「切勿
逕送上級法院」。
                                    書記官  吳韻聆
中　　華　　民　　國　　110 　年　　12　　月　　23　　日
附錄本案論罪科刑法條：
洗錢防制法第14條
有第二條各款所列洗錢行為者，處7 年以下有期徒刑，併科新臺
幣5 百萬元以下罰金。
前項之未遂犯罰之。
前二項情形，不得科以超過其特定犯罪所定最重本刑之刑。